Olivier PRIEUR

Développeur web **PHP Symfony**

Je code avec PHP depuis plus de 10 ans. J'utilise Symfony comme principal outil de développement depuis plus d'un an avec une vingtaine de projet réalisés.

Passionné, j'ai repris les cours en 2020 afin de valider et d'acquérir de nouvelles compétences en développement web qui complètent celles déjà acquises dans le cadre de mes précédentes missions.

CONTACT



6 06 30 65 19 52



oprieur@protonmail.com



olivierprieur.fr



github.com/citizenz7



linkedin.com/in/oprieur-pro

LANGUES

Anglais, Espagnol (notions)

SOFT-SKILLS

Intelligence émotionnelle, empathie, résolution de problème, gestion du temps, motivation, sens du collectif

PROJETS

- Citizenz.info : blog Geek & Libre (actualités du Libre, du Web, tutos dev, etc.)
- Pengolincoin.xyz : fondateur et co-owner. Cryptomonnaie de type POS
- Ft4a.fr: tracker bittorrent exclusivement réservé aux médias sous licence libre
- Excusesdedev.s2ii.xyz : listing d'excuses de développeurs (humour)
- Membre de Nevers-Libre : association de promotion du Libre dans la Nièvre
- Guitariste : rock, acoustique

HOBBIES

Voyages, foot, rugby, pèche, musique, guitare

Compétences













HTML









Expériences

Développeur web PHP Office National des Forêts Nevers (58)

Octobre 2020 à janvier 2021 - Stage Développement web

Développement « from scratch » d'un dashboard de gestion des mouvements des agents de l'ONF avec PHP, MySQL, Windows server et machine virtuelle

Stagiaire de la Formation Professionnelle Access Code School Nevers (58)

Mai à octobre 2020

Formation Développeur web et web mobile - HTML, CSS, Javascript, Bootstrap, PHP, MySQL, LAMP, Symfony, React Native, Git, Github

Webmaster Wordpress Centre Social Pouilly/Loire (58)

Octobre 2019 à Janvier 2020

Suivi éditorial du site, mise à jour, gestion des plugins, communication digitale

Webmaster Mairie Cosne/Loire (58)

Décembre 2015 à octobre 2019

Création, suivi, mise en production des sites web de l'action Economie Sociale et Solidaire (l'Accorderie et Les mécanos du Cœur) et réseaux sociaux

Webmaster, admin système et réseau Centre Social Cosne/Loire (58)

Janvier 1997 à novembre 2015

Création, mise en production, maintenance du site web (Wordpress), installation du réseau local, gestion du parc de PC (20), installation du serveur web, mail, webmail, cloud sous Debian Gnu/Linux. Installation du logiciel professionnel de gestion des adhérents sous Windows Server

Formation

Développeur Web et Web Mobile Access Code School Nevers (58) 2021 - Titre professionnel niveau 5

Construisez un site web à l'aide du framework Symfony 5 Openclassroom Octobre 2020 - Certificat de réussite

Adoptez une architecture MVC en PHP Openclassroom Octobre 2020 - Certificat de réussite

BTS Informatique de Gestion CNED

2005 - Niveau - Administration réseau

Autres formations

BTS Action Commerciale ICI Nevers 1992

DESJEPS (Direction de structures socio-éducatives) DRJS Dijon (21) 2008 - Diplôme d'Etat niveau 6

DEFA (Diplôme d'Etat relatif aux Fonctions d'Animation) DRJS Paris (75) 2000 - Diplôme d'Etat niveau 6